【裁判字號】    98,聲,144
【裁判日期】    980610
【裁判案由】    返還提存物
【裁判全文】
臺灣雲林地方法院民事裁定               98年度聲字第144號
聲  請  人  中國信託商業銀行股份有限公司
法定代理人  乙○○
相  對  人  甲○○
上列當事人間聲請返還提存物事件，本院裁定如下：
    主  文
本院九十三年度存字第九五三號提存事件聲請人所提存之擔保物
九十三年度甲類第七期中央政府建設公債新臺幣壹拾萬元，准予
返還。
    理  由
一、按訴訟終結後，供擔保人證明已定20日以上之期間，催告受
    擔保利益人行使權利而不行使，或法院依供擔保人之聲請通
    知受擔保利益人於一定期間內行使權利並向法院為行使權利
    之證明而未證明者，法院應依供擔保人之聲請，以裁定命返
    還其提存物，民事訴訟法第104 條第1 項第3 款定有明文。
    前開規定，於其他依法令供訴訟上之擔保者準用之，同法第
    106 條亦有明文規定。又於因假扣押供擔保之情形，所謂之
    「訴訟終結」，固係指假扣押裁定及假扣押執行程序均不存
    在者而言，惟強制執行法第132 條第3 項規定債權人收受假
    扣押裁定後已逾30日者不得聲請執行，是供擔保之債權人於
    逾上開期限後，已不得再聲請執行假扣押，自不因其未聲請
    撤銷假扣押裁定，而影響其依民事訴訟法第106 條準用同法
    第104 條第1 項第3 款規定行使定期催告及聲請返還擔保物
    之權利，最高法院著有88年度臺抗字第682 號裁定要旨可資
    參照。
二、本件聲請意旨略以：聲請人已於民國96年7 月26日起與花蓮
    區中小企業銀行（下簡稱花蓮中小企銀）合併，並概括承受
    其資產、負債及營業，且由聲請人繼續營業，是其權利義務
    應由聲請人概括承受。緣花蓮中小企銀前遵本院93年度裁全
    字第1637號民事裁定，於本院93年度存字第953 號提存事件
    提存93年度甲類第7 期中央政府建設公債新臺幣（下同）10
    0,000 元為相對人供擔保後，聲請本院以93年度執全字第85
    4 號假扣押執行相對人之財產。茲因花蓮中小企銀已撤回上
    開假扣押執行，聲請人並聲請本院97年度聲字第413 號民事
    案件定20日之期間通知受擔保權利人即相對人行使權利，並
    向本院為行使權利之證明，惟相對人並未為之，為此聲請裁
    定返還提存物等語。
三、經核聲請人主張之事實，業據其提出本院93年度裁全字第16
    37號民事裁定、93年度存字第953 號提存書、本院民事庭97
    年11月3 日雲院明和97年度聲字第413 號函、行政院金融監
    督管理委員會96年7 月26日金管銀（六）字第09600285840
    號函、股份有限公司變更登記表等影本為證，並經本院依職
    權調取上開假扣押、假扣押執行、提存卷宗核閱無訛。聲請
    人於撤回假扣押執行後，向本院聲請命相對人於20日內，就
    其因假扣押執行所生之損害行使權利，並向本院為行使權利
    之證明，經本院以97年11月3 日雲院明和97年度聲字第413
    號函通知相對人，該通知於97年11月4 日送達於相對人，而
    相對人迄今仍未向本院為行使權利之證明，亦據本院調閱97
    年度聲字第413 號卷宗審核無誤。從而聲請人依首開規定聲
    請返還提存物，自無不合，應予准許。
四、依民事訴訟法第106 條前段、第104 條第1 項第3 款、第77
    條之19第1 項前段，裁定如主文。
中    華    民    國    98    年    6     月    10    日
                  民事第二庭    法  官  楊欣怡
如對本裁定抗告須於裁定送達後10日內向本院提出抗告狀，並應
繳納抗告裁判費新臺幣1,000 元。
中    華    民    國    98    年    6     月    10    日
                                書記官  林美鳳


司法院資訊處製作；財團法人民間司法改革基金會備份。
